臺灣高等法院刑事裁定
109年度聲字第4749號
聲  請  人
即  被  告  張尊魁




指定辯護人  黃憲男律師 
上列聲請人因強盜案件（109年度上訴字第4128號），聲請具保
停止羈押，本院裁定如下：
    主  文
聲請駁回。 
    理  由
一、聲請意旨略以：聲請人即被告張尊魁因犯強盜罪，羈押事由
    已消滅之事實如下：
　㈠被告於具保後之固定住居處為：宜蘭縣○○鄉○○街0號。聯絡電
    話：（00）0000000。被告提供之住居所係被告父母親名下
    自有之房屋，與一般被告承租住所之情況有別，被告具保後
    自願每日向管轄之派出所報到，以證實被告絕無畏罪逃亡之
    可能性。
　㈡本案被告案發後，警方循線逮捕被告前，即已將本案犯罪所
    得歸還被害人，倘被告有事實足認有逃亡之虞，則被告理應
    於案發後畏罪潛逃於外縣市躲藏，而非主動歸還犯罪所得後
    ，即返家休息，待警方循線至被告住處，被告旋即主動坦承
    案發始末，是被告主動歸還犯罪所得後，實已心存坦然面對
    司法審判之意，且被告用以犯案所騎乘之機車係為平日與妻
    子共同使用之代步工具，案發前被告並無變造車牌之行為，
    企圖規避警方查緝，是以被告豈有於具保後而逃亡之理。
　㈢悔過書：被告因本案現羈押於臺北看守所，迄今已羈押逾8月
    ，被告在所期間恪守監規，對自己行為感到無比懊悔，8個
    月了，被告未曾離開妻兒身邊如此之久的時間，伴隨著羈押
    日期一天天增加，被告更感受到親情與自由的可貴，每當夜
    深人靜之際，被告總想起被告妻子懷抱著襁褓中的女兒，何
    以原本一家幸福溫馨的家庭，竟差點親手毀於被告手裡，累
    及家人，如若再給被告重新選擇之機會，縱使再給被告再多
    的金錢，也比不上一個完整的家庭。被告之妻甫生產，請求
    准允暫時交保，安置妻女生活。
　㈣綜上，懇請鈞院斟酌上情，准予被告具保、限制住居，以代
    替羈押云云。
二、按被告及得為其輔佐人之人或辯護人，得隨時具保，向法院
    聲請停止羈押，刑事訴訟法第110條第1項定有明文。又羈押
    之目的，在於保全刑事偵查、審判及刑之執行，或預防被告
    反覆實施特定犯罪；被告有無繼續羈押之必要，事實審法院
    本得斟酌訴訟進行程度及其他一切情形而為認定，故受羈押
    之被告除確有刑事訴訟法第114條所列情形之一，經具保聲
    請停止羈押不得駁回外，如以其他原因聲請具保停止羈押，
    其應否准許，事實審法院自有認定裁量之權（最高法院107
    年度台抗字第795號裁定意旨參照）。
三、經查：
　㈠被告因涉犯強盜案件，經本院於民國109年12月9日審理時，
    被告坦承犯行不諱，核與證人即被害人張育銘、證人即被告
    友人林嘉龍於警詢及偵查中之證述、證人即「凱薩遊藝場」
    員工謝佩娟、呂孟庭、黃怡珊、證人即被告同居女友伍倩如
    於警詢中之證述情節相符，復有自願受搜索同意書2紙、宜
    蘭縣政府警察局羅東分局搜索扣押筆錄暨扣押物品目錄表9
    份、宜蘭縣政府電子遊戲場業營業級別證1紙、證人伍倩如
    玉山銀行帳號0000000000000號帳戶存摺及內頁明細1份、宜
    蘭縣政府警察局氣體動力式槍枝動能初篩報告表1紙、槍枝
    初步檢視報告暨照片1份、車輛詳細資料報表、贓物認領保
    管單各1紙、內政部警政署刑事警察局109年4月16日刑鑑字
    第1090034484號鑑定書1份、證人林嘉龍與被告之通訊軟體L
    INE對話紀錄截圖3張、證人林嘉龍與證人謝佩娟通訊軟體LI
    NE對話紀錄截圖1張、「凱薩遊藝場」現場監視錄影畫面翻
    拍照片32張、被告指認現場暨扣案物照片14張、查獲贓款照
    片2張等證據資料在卷可稽，復經本院衡量本案被告所犯犯
    罪情節，量處有期徒刑7年4月，足認被告犯罪嫌疑確實重大
    ，且被告所犯為最輕本刑為5年以上有期徒刑之罪。另重罪
    常伴有逃亡、滅證之高度可能，係趨吉避凶、脫免刑責、不
    甘受罰之基本人性，倘一般正常之人，依其合理判斷，可認
    為該犯重罪嫌疑具有逃亡或滅證之相當或然率存在，即已該
    當「相當理由」之認定標準，不以達到充分可信或確定程度
    為必要，合先敘明。
　㈡被告以其有固定住居所及聯絡電話，案發後亦未畏罪潛逃而
    躲藏於外縣市，也主動歸還犯罪所得，且供其犯案所騎之機
    車係為平日代步之工具，其並無變造車牌，而企圖規避警方
    查緝，故其並無逃亡之虞云云，聲請具保停止羈押。惟查被
    告所涉犯之加重強盜罪，業經本院以109年度上訴字第4128
　　號判決判處有期徒刑7年4月在案，依此被告人身自由將受限
    制非屬短期，所受刑罰甚重，衡諸常情，被告逃亡規避刑罰
    執行之誘因乃隨之增加，妨礙審判程序進行之可能性甚高，
    國家刑罰權有難以實現之危險。縱被告有固定住居所及聯絡
    電話，亦不能排除被告在面對重罪重刑之情況下，選擇離開
    現住居所並更換聯絡電話，以躲避將來之審判及執行。抑且
    被告犯案前，以安全帽、護目鏡等物喬裝掩飾，事後騎乘機
    車逃逸，並棄置上開物品，縱其無變造機車車牌、未躲藏於
    外縣市、已歸還犯罪所得，依前揭被告犯罪前、後掩飾犯行
    之種種行為舉止，已有相當理由足認有逃亡之虞，而依卷存
    事證觀之，並足以無消除上開羈押原因之事由發生，原裁定
    羈押原因仍然存在。是本院酙酌本案被告所涉犯情節、相關
    事證，及被告所涉犯業經本院論罪科刑在案等一切情事，認
    被告羈押之原因仍然存在且有羈押之必要，如僅命具保、責
    付、限制住居、限制出境或向轄區派出所報到等侵害較小之
    手段，均不足以確保將來審判或執行程序之順利進行；再權
    衡國家刑事司法權之有效行使、社會秩序及公共利益、被告
    人身自由之私益及防禦權受限制之程度，堪認本案以限制住
    居、出境或具保等羈押替代方法，均不足以確保日後審判及
    執行之順利進行。從而，本案依目前之一切情狀審酌結果，
    維持對被告為羈押之處分尚屬適當且必要，亦合乎比例原則
    。至被告之妻甫生產，並不合於刑事訴訟法第114條各款所
    定，如經具保聲請停止羈押，不得駁回之事由，自不待言。
四、綜上所述，本案被告仍有刑事訴訟法第101條第1項第3款所
    定之羈押事由，並有羈押之必要性，復無刑事訴訟法第114 
    條各款所列不得駁回停止羈押聲請之情形，被告聲請具保停
    止羈押，礙難准許，應予駁回。
據上論斷，應依刑事訴訟法第220條，裁定如主文。
中　　華　　民　　國　　109 　年　　12　　月　　23　　日
                  刑事第十九庭  審判長法　官  曾淑華
                                      法　官  許文章
                                      法　官  陳文貴
以上正本證明與原本無異。
如不服本裁定，應於收受送達後五日內向本院提出抗告狀。
                                      書記官  洪宛渝
中　　華　　民　　國　　109 　年　　12　　月　　23　　日